臺灣高雄地方法院民事裁定　　　　　　 100年度小上字第72號
上　訴　人　盧靜苓
被上訴人　　侯少豐
上當事人間請求損害賠償事件，上訴人對於民國100 年4 月26日
本院99年度鳳小字第1122號民事判決提起上訴，本院裁定如下：
    主  文
上訴駁回。
第二審訴訟費用新台幣壹仟伍佰元由上訴人負擔。
    理  由
一、按小額訴訟事件，對於第一審裁判之上訴，非以其違背法令
    為理由，不得為之；又按上訴狀內應記載上訴理由，表明下
    列各款事項：(一)原判決所違背之法令及其具體內容。(二)依訴
    訟資料可認為原判決有違背法令之具體事實。民事訴訟法第
    436 條之24第2 項、第436 條之25分別定有明文。復依同法
    第436 條之32準用上訴程序規定以觀，僅準用同法第468 條
    「判決不適用法規或適用不當者」及第469 條第1 款至第5
    款之規定。至第469 條第6 款「判決不備理由或理由矛盾者
    」，則未在小額訴訟事件上訴程序準用之列。故對小額訴訟
    程序之第一審判決提起上訴時，不得以「判決不備理由或理
    由矛盾」為由，指摘原判決為違背法令，且其上訴狀或理由
    書應具體指摘原判決有何不適用法規或適用法規不當之情形
    ，並揭示該法規之條項或其內容；若係成文法以外之法則，
    應揭示該法則之旨趣；倘為司法院解釋或最高法院之判例，
    則應揭示該判解之字號或其內容；如依民事訴訟法第469 條
    第1 款至第5 款所列情形為理由時，其上訴狀或理由書應揭
    示合於該條款之事實（最高法院71年台上字第314 號判例參
    照）。又上訴狀或理由書如未依此項方法表明，或其表明者
    ，顯與上開條文規定之情形不合時，即難認已對判決之違背
    法令有具體之指摘，其上訴自難認為合法，不得謂已合法表
    明上訴理由，即認其上訴為不合法，應以裁定駁回（最高法
    院73年度第8 次民事庭會議決議參照），同法第436 條之32
    第2 項準用第444 條第1 項前段、第471 條第1 項前段亦有
    明文。再按當事人於第二審程序，不得提出新攻擊或防禦方
    法，亦經民事訴訟法第436 條之28載有明文，是以當事人如
    於第二審程序提出新攻擊或防禦方法，第二審法院對之不得
    加以斟酌（最高法院28年上字第817 號判例參照）。
二、上訴意旨略以：上訴人駕駛車牌號碼3886-XD 號小客車（下
    稱上訴人汽車）與被上訴人駕駛之車牌號碼9325-MG 號小客
    車（下稱被上訴人汽車），於民國99年9 月9 日下午4 時30
    分許於文自路及孟子路口（下稱系爭路口）發生撞擊之交通
    事故（下稱系爭交通事故），惟：(一)本件系爭交通事故現場
    圖製作日期與肇事日期不符，其內容就兩造肇事車輛與系爭
    路口相關位置之圖示，及與左轉行進箭頭標示上訴人汽車
    於撞擊後滑行至停置處等記載亦與事實不符，致誤導高雄市
    政府交通局車輛行車事故鑑定委員會（下簡稱高雄市車輛行
    車事故鑑定委員會）之鑑定結果與原審判決，蓋依經驗法則
    佐以被上訴人起訴狀所載及其於高雄市車輛行車事故鑑定委
    員會、鳳山簡易庭庭訊中陳述、鑑定報告書所載，可知事實
    上應係被上訴人汽車以時速50-60 公里之速度進入系爭路口
    ，見上訴人汽車煞車，閃避並減速煞車撞擊後滑行至停放位
    置處，且兩造車輛停放位置，依上訴人據警方系爭事故現場
    圖丈量數據所做現場模擬大樓俯視照片所示，俱與系爭交通
    事故現場圖所示未符。(二)麗車坊公司之修理費用多與被上訴
    人汽車因系爭交通事故所致損害無關，此觀諸99年9 月26日
    麗車坊公司更換左前輪傳動軸與軸承之發票即明，且據原審
    麗車坊公司到院證人之證述，並無法證明被上訴人汽車機件
    損壞與本件系爭交通事故之關聯性，被上訴人更換機件係基
    於舒適性而非必要性。(三)新萬春保養場估價單亦多與實際應
    修理處有出入，且除左前葉子板、前保險桿、右前大燈、右
    前霧燈等外，其餘部分之修護，皆與被上訴人汽車因系爭交
    通事故所致損害無關自非屬必要，新萬春保養場身為保險公
    司鈑金噴漆之合作廠商，對修理採證之必要措施應出示證據
    ，經上訴人於原審聲請傳喚其負責人到庭說明卻未到，致原
    審判決未能釐清鈑金修理費與相關修理細節，爰依法提起上
    訴等語，並於本院聲明：(一)原判決廢棄；(二)被上訴人在第一
    審之訴及假執行之聲請駁回。
三、經查：
（一）原審判決係以系爭交通事故之發生，肇於上訴人原應注意
      汽車行駛至交岔路口時轉彎車應讓直行車先行，當時又無
      不能注意之特殊情事，竟疏未注意逕行左轉，致其汽車撞
      擊被上訴人汽車等事實，業據被上訴人提出其汽車行車執
      照、道路交通事故現場圖及調查報告表暨談話紀錄表及現
      場照片7 張（原審卷第45頁、第30至38頁參照）為證，且
      與高雄市政府交通局車輛行車事故鑑定委員會100 年1 月
      17日高市車鑑字第1000000332號鑑定意見書（原審卷第90
      頁）之鑑定結果相符，堪信為真實。上訴人固抗辯系爭交
      通事故現場圖與現場相關車輛之停放位置差異甚大，實際
      上是被上訴人汽車主動撞擊正處於靜止狀態之上訴人汽車
      等詞；惟其所提出之現場俯視圖（原審卷第112 頁下方）
      既不能證明系爭交通事故發生時相關車輛之停放位置，復
      不能提出其他相關證據以實其說，自難僅以上訴人單方抗
      辯，遽論其對於系爭交通事故即無過失，被上訴人自得請
      求上訴人賠償其因此所生之損害；又上訴人固抗辯被上訴
      人請求之金額顯屬過高，應係麗車坊公司要求新萬春保養
      場謊報修復費用之金額等詞，惟查被上訴人汽車受損情形
      嚴重，車體內部已有損壞，右前車體甚至幾乎毀壞，再鈑
      金或烤漆部分之估價單係由新萬春保養場提出，再由麗車
      坊公司出具發票，且被上訴人並未向麗車坊公司要求要修
      多少錢，是麗車坊公司先向被上訴人報價得到同意之後才
      處理等事實，業據證人即麗車坊公司店長鄭文宗於原審證
      述明確，並審酌被上訴人汽車實際毀損情形（現場照片即
      原審卷第35至38頁參照），麗車坊公司統一發票及維修工
      作單暨新萬春保養場估價單（原審卷第18至21頁參照）所
      示之修復費用尚屬相當，自難僅以上訴人單方抗辯，遽論
      麗車坊公司或新萬春保養場即有估價不實或顯屬過高之情
      形，故認被上訴人請求上訴人應給付被上訴人新台幣（下
      同）5 萬6267元及遲延利息為有理由，係依論理及經驗法
      則而為證據之取捨，就形式而言已難認有何違背法令之情
      形。
（二）又上訴人之上開上訴理由，主要係對本件系爭交通事故現
      場圖製作日期及內容均與事實不符，又麗車坊公司及新萬
      春保養場之修理費用多與被上訴人汽車因系爭交通事故所
      致損害無關且非屬必要，而就原審認定上訴人有賠償被上
      訴人因系爭交通事故所受損害之義務及是否尚有其他證據
      可供本院審酌等情為爭執，惟此均係就原審已論斷之證據
      取捨及認定事實等事項，猶執陳詞而為爭執，並未具體指
      明原審判決有如何不適用法規或適用法規不當，亦未揭示
      所違背之法規條項、解釋、判例或其內容，或有民事訴訟
      法第469 條第1 款至第5 款所稱當然違背法令之情事，及
      符合該條款要件之具體事實，於此亦難謂上訴人業對該判
      決之如何違背法令已有具體之指摘。且取捨證據、認定事
      實本係事實審法院之職權，而原審係依卷內所附當事人提
      出之書證及陳述等情，依論理及經驗法則而為證據之取捨
      並為說明，其認定就形式而言並未見有何違背法令，即不
      許上訴人指摘其認定不當而以之為上訴理由，是揆諸前揭
      說明，應認本件上訴人並未合法表明上訴理由，其上訴為
      不合法。至於上訴人雖另於本院提出模擬現場俯視照片乙
      紙請求本院調查。然依民事訴訟法第436 條之28之規定，
      小額訴訟事件之當事人既於第二審程序不得提出新攻擊或
      防禦方法，則上訴人提出新證據及聲請調查，自屬新攻擊
      、防禦方法之提出，本院依法不得予以審酌，是上訴人此
      部分主張，亦非有據。
（三）綜上所述，本件上訴人既未具體指摘原判決有何違背法令
      ，或有何不適用法規或適用不當之情形，難認已表明合法
      之上訴理由，揆諸前揭法文規定及說明，本件上訴為不合
      法，應予駁回。
四、末按於小額訴訟之上訴程序，法院為訴訟費用之裁判時，應
    確定其費用額，民事訴訟法第436 條之19第1 項、第436 條
    之32第1 項定有明文。本件第二審裁判費用為1500元，應由
    上訴人負擔，爰併為裁定如主文第2 項所示。
五、據上論結，本件上訴為不合法，依民事訴訟法第436 之32第
    1 項、第2 項、第436 條之19第1 項、第444 條第1 項前段
    、第95條、第78條，裁定如主文。
中    華    民    國   100    年    7     月    25    日
                  民事第三庭  審判長法  官   朱玲瑤
                                    法  官   陳宛榆
                                    法  官   李嘉益
以上正本係照原本作成。
本裁定不得再抗告。
中    華    民    國   100    年    7     月    25    日
                                    書記官   鄭倩